【裁判字號】    89,訴,330
【裁判日期】    900627
【裁判案由】    偽造文書等
【裁判全文】
臺灣雲林地方法院刑事判決                          八十九年度訴字第三三號
    公  訴  人  臺灣雲林地方法院檢察署檢察官
    被      告  庚○○
    被      告  壬○○
右被告因偽造文書等案件，經檢察官提起公訴（八十九年度偵字第三二０三號），本
院判決如左：
    主  文
庚○○、壬○○共同行使偽造私文書，足以生損害於他人，庚○○處有期徒刑壹年，
壬○○處有期徒刑壹年貳月。
    事  實
一、庚○○、壬○○於民國八十七年三月間，在其雲林縣元長鄉○○村○○路八號自
    宅，由庚○○擔任互助會之名義人，再由壬○○分別召集雙方親朋好友或其等經
    營之成衣加工廠員工等人參加互助會，先後召集未○○、午○○、丙○○、酉○○、戌○○、丑○○、戊○、亥○○等人，分別參加其等召募之附表一所示等互
    助會，各該互助會之每會會期、每會金額、會員人數，均詳如附表所示。八十九
    年一月間，因庚○○先前經營之成衣加工廠，景氣不佳負債，且前於八十七年間
    ，曾投資參與興建雲林縣農田水利會客子厝排水工程，施工期間遇到梅雨季節，
    致虧損新台幣〔下同〕四百萬元左右，為彌補前之累積虧損，庚○○、壬○○竟
    共同意圖為自己不法所有之概括犯意、及行使偽造私文書之犯意聯絡，共同從先
    前召集之互助會調渡資金，供其事業應急週轉之用，利用附表一所示之互助會員
    未○○、丙○○〔由丙○○、酉○○、亥○○合夥加入〕等人與其認識，平日未
    到場標會，且其等不急於標會取款，竟先後向未○○、丙○○等人分別佯稱俟尾
    會完會時，再由其一次付款，請其等不要參加標會，致未○○、丙○○等人誤信
    其等均為尾會，陷於錯誤而等待尾會取款；繼未得附表一編號一所示之丙○○〔
    酉○○、亥○○〕等人同意，擅於附表一編號一所示冒標日期，偽造上揭被冒標
    者姓名欄之人之署押〔未扣案，已滅失〕、及填寫該附表所示冒標會息之標單私
    文書，參加附表一編號一所示冒標日期欄所載之該日期競標而行使之，足生損害
    於附表一編號一所示被冒標者會員之權益。迨至八十九年三月十日該互助會屆至
    ，未○○、丙○○等人分別向壬○○、庚○○追索尾會會款無著，相互探詢之下
    ，始知有未○○、及丙○○等人，均被通知為尾會，始知受騙。計詐得如附表一
    所示之金額。
二、案經未○○、丙○○、酉○○、丑○○、戌○○、戊○、亥○○訴由臺灣雲林地
    方法院檢察署檢察官偵查起訴。
    理  由
一、訊之被告庚○○、壬○○二人，對右揭時地，以被告庚○○名義，召募附表一等
    所示之互助會，及附表一所示之互助會於八十九年三月十日完會時，尚有該附表
    一等所示金額未付等情不諱，惟均矢口否認有詐欺及行使偽造私文書之犯行，被
    告庚○○辯稱：互助會不是我召集的，我收取會款，因為載衣服出去時，會員他
    們順便叫我帶回會款，我不曾主動跟會員收取會款，互助會是壬○○召會的，我
    們工廠住家都在一起，因為景氣不好，所以會錢才沒有辦法付款，我願意籌錢解
    決，但無法一下子拿出來等語；被告壬○○辯稱：丙○○是倒數第三會，我已付
    了十七萬四千元，我有跟他們三人〔指丙○○、酉○○、亥○○〕講，說先讓我
    週轉，我將收得的會款供我調度之用，我跟會腳收錢的時侯，說是丙○○等人得
    標，開標時我有寫丙○○的名字及標息，附表一之該互助會，尚欠未○○五十四
    萬元、午○○三十六萬元、丙○○二十九萬元、酉○○及亥○○各十四萬五千元
    等語。惟查：〔一〕附表一所示之互助會，會員未○○與丙○○〔含酉○○、亥
    ○○〕等人，經被告壬○○分別通知其等均為尾會等情，已經告訴人未○○指訴
    綦詳；而告訴人丙○○亦指稱：我在被告工廠上班，每次要標會時，被告就說某
    人要標，要我們讓他們先標，到了尾會時，又要我讓他延後付款，結果都未付款
    ，被告要標我那會，沒有跟我講，完會時才跟我講說錢過幾天才要付我，是八十
    九年三月十日以後才跟我講的，事前沒有跟我講，被告八十九年一月十日用我的
    名義標會我不知道等語；告訴人酉○○指稱：附表一之互助會，被告於八十九年
    一月十日標會時沒有跟我講，我是到了八十九年三月十日以後沒有拿到錢，被告
    才跟我說他已先標去用，標會時沒有跟我講，我也不知道等語；告訴人亥○○指
    稱：附表一之互助會，我與丙○○、酉○○合夥參加一會，被告八十九年一月十
    日標會，沒有事先跟我講，我到了八十九年三月十日完會之後要跟他拿錢，他才
    說借他幾天，標會時我不知道，被告跟我說我們是尾會等語，互核尚屬相符，並
    有互助會簿為憑。再者，八十九年一月十日標會時，會員丙○○、酉○○、亥○○等人並未到場，已經其等指明。被告壬○○以丙○○之名義，擅寫「丙○○的
    名字及標息」得標，事後並向各該會員收取會款，復為被告壬○○所承認。是丙○○、酉○○、亥○○等人指訴被告未經其同意，即擅自冒用其名義標會，並據
    以向各該會員收取會款，供作其調度週轉使用等情，應甚明確。被告空言否認冒
    標，辯稱其經丙○○、酉○○、亥○○等人同意之情，應係犯後卸飾之舉，不足
    採信。其向未○○及丙○○等人謊稱其等均為尾會，致未○○、丙○○等人誤信
    為真，使其等陷於錯誤而繼續繳交會款，迨至尾會無法付款，相互探詢之下，始
    知上情，顯然被告應有欺罔犯意至明。〔二〕再者，被告冒活會會員名義標取會
    款，其對活會會員甲稱係乙標得，而對乙卻稱係甲標得，致被冒標者本人仍認本
    身係屬活會，與其他活會相同均仍繼續繳交會款，故被冒標者及其他活會會員，
    均係同屬被害人，從而該等活會會員所繳會款，為被告冒標時所詐取金額；至死
    會之會員，本來亦應繳交會款，且會首有代得標會員收取會款、連同自己之會款
    ，繳交給得標會員之義務，逾期未收取之會款，會首並應代為給付，從該立法意
    旨以觀，有關死會應繳之會款，應仍認係詐欺所得之金額，較為允適，分別計算
    如附表一所示。〔三〕被告庚○○為該互助會名義人，被告壬○○並負責召集該
    互助會，且冒標及詐欺取得之金額，亦供作被告庚○○事業週轉及調度之用，堪
    信其等二人有犯意聯絡並分擔犯行。被告庚○○辯稱該互助會，均由被告壬○○
    處理，其未參與等情，實無足取。〔四〕綜合上情，被告確實冒用丙○○等人名
    義，擅載標單之名字及標息標會，並分別向未○○、丙○○等人佯稱其等均為尾
    會，使其等繼續繳交會款，並將標得及收取之會款，供作其等事業週轉及調渡之
    用，並以被告庚○○名義召集互助會，且其有經手互助會款等情事，足信其等均
    有詐欺犯意至明。事證明確，被告二人犯行均堪認定。
二、核被告二人冒用附表一編號一所示被冒標者姓名欄所示之人，偽造其署押及標單
    標息，屬刑法第二百二十條第一項以私文書論之準文書，用以詐取互助會款之行
    為，係共犯刑法第二百十六條、第二百十條之行使偽造私文書罪及第三百三十九
    條第一項之詐欺取財罪。其等間有犯意聯絡並分擔犯行，均為共同正犯。其偽造
    署押行為，係偽造私文書行為之一部，不另論罪。其偽造私文書之低度行為，應
    為行使偽造私文書之高度行為所吸收，不另論罪。被告前開冒標詐取會款之行為
    ，係同時侵害如附表一所示多數會員之法益，乃一行為而觸犯數罪名，應依想像
    競合犯之例，從一重處斷。其二次詐欺取財犯行，時間緊接，所犯之構成要件相
    同，顯係基於概括犯意反覆所為，為連續犯，應依刑法第五十六條之規定論以一
    罪，並加重其刑。被告於附表一編號一所示冒標行為，其行使偽造私文書之犯行
    ，係遂行詐欺取財之目的，所犯二罪間，有方法、結果之牽連關係，為牽連犯，
    應依刑法第五十五條之規定，從其情節較重之行使偽造私文書罪處斷。檢察官分
    別具體求處被告二人各有期徒刑三年十月，本院審酌被告二人前無不良前科紀錄
    ，有台灣雲林地方法院檢察署刑案資料查註紀錄表、本院被告全國前案紀錄表可
    按，其一時貪念犯罪，未經同意即冒用他人名義標會，致使各該互助會會員前後
    交付會款，供其調度週轉應急之需，參酌其詐得金額為一百十五萬四千四百元，
    與檢察官起訴之數額五百五十萬元不同，所生危害程度輕重，犯後迄無賠償被害
    人之損害，及其犯罪動機、目的、手段、犯後態度等一切情狀，分別量處如主文
    所示之刑。至偽造附表一編號一被冒標者之署押一枚，並未扣案，且開完標之後
    ，丟棄滅失而不存在，爰不另為沒收之諭知，併予敘明。
三、至公訴意旨另略以：除事實欄所載之事實外，另有附表二所示互助會會員寅○○
    為活會；而附表三所示之互助會，於八十九年五月十五日開標時，該互助會距離
    最後一會，僅剩七期〔誤載八期〕，理應只有七位活會會員，竟發見有酉○○、
    甲○○、〔素英〕辰○○、申○○〔梅月〕、明禮〔辰○○〕、丑○○、戌○○
    、子○、辛○○、卯○○、寅○○及另一不詳姓名等十二位活會會員，欲參與上
    揭期日標會；附表四所示之互助會員，均如期繳交會款，附表五所示之互助會，
    冒用丑○○、申○○、午○○等人名義參加互助會，且向未○○、丙○○、酉○○、丑○○、戌○○、戊○、亥○○等人謊稱由某會員得標，使其等陷於錯誤，
    如期繳交會款，並佯稱俟工程款取得及另起互助會還款為由，先後續向丙○○、
    酉○○借得三十萬元，嗣未依約還款，逃逸無蹤，為被告庚○○、壬○○另涉詐
    欺及偽造文書罪嫌云云。惟查：
〔一〕按犯罪事實應依證據認定之，無證據不得推定其犯罪事實，刑事訴訟法第一百
      五十四條定有明文；又按認定犯罪事實須依證據，是否可信更須參酌各方面之
      情形，尤不能以推測猜想之詞，以為科刑之基礎；又按認定犯罪事實所憑之證
      據，雖不以直接證據為限，然必須該項證據對於待證事實確能供證明之資料，
      始堪採取，最高法院二十年上字第九五八號、二十二年上字第三六三二號分別
      著有判例可循。此部分訊據被告庚○○、壬○○二人，均堅決否認有偽填標單
      私文書冒標及詐欺情事，辯稱：實在是景氣不好，週轉不靈，且我也被倒會，
      不是惡意倒會，我沒有詐欺及冒標偽造文書等語。
〔二〕經查：１、附表二所示之互助會，午○○於八十九年二月十日得標，應得會款
      為五十六萬元，並由被告先交付二十萬元會款，尚欠三十六萬元，已據告訴人
      午○○指明，而尚欠之三十六萬元，先借被告調度使用，亦為告訴人午○○所
      不否認，此部分既屬午○○得標，且未付之會款，係借與被告週轉之用，而暫
      時未給付，此乃民事之給付會款問題，難認有詐欺及偽造文書情事。至檢察官
      指稱尾會之人寅○○，惟證人寅○○經本院傳喚未到，且八十七年三月十日起
      會該會，僅剩附表一、二所示之會員會款未清，並無其他會員主張權利，已迭
      據被告壬○○供明，並與告訴人未○○、午○○、及丙○○等人指證吻合。因
      此，公訴人就此指訴稱尚有寅○○之人款項未付云云。核無積極證據證明，難
      認為實在。２、附表三至五所示之互助會，各互助會員所繳交之會款期數均如
      附表所示，為被告所不否認，惟並無冒標偽造文書及詐取互助會款之積極證據
      佐參，自難僅憑該互助會停標，即率爾認有冒標偽造文書及詐欺犯行。再者，
      附表三所示之互助會，於八十九年六月十五日標會時，乃於被告倒會前夕〔八
      十九年六月十四日倒會〕，一般與其接近之人耳聞風聲前往瞭解、或會首即將
      倒會不在而有意混充標會，乃常有之事。因此，該互助會開標時，雖僅剩下七
      會活會，而到場之人有十二人之多，雖據告訴人酉○○、丑○○、戌○○等人
      指明，惟證人申○○、甲○○、子○、卯○○、寅○○、辛○○等人，屢經本
      院傳喚無著，參以到場之人，究竟是因為其本身為活會之會員而前往標會、抑
      或風聞被告即將倒會而前往瞭解，並無法舉證證明，且當日亦未開標，亦難憑
      此遽認其等有詐欺或冒標偽造文書情事。３、被告收取各該互助會之會款，確
      實支付與前已得標之會員等情，並據被告提出附表三、四、五所示之各期互助
      會得標者姓名、得標會息、及得標金額等明細在卷，且經本院訊問證人蘇秋貴
      美、乙○○、莊青嫻、巳○○、癸○○、己○○、丁○○等人，均證明其等得
      標之互助會，除少數尚有互助會未清者外，均已取得互助會款，足見被告確實
      將收取之互助會款，交付與得標之人無誤。參以被告壬○○於八十三年間，即
      陸續召集互助會，很多互助會均已完會結清，已據被告壬○○供明，互核與證
      人乙○○、莊青嫻等人證詞吻合。被告本身經營成衣加工廠，且投資營造業，
      已如上揭，其自八十三年起即陸續召集互助會，並先後多會完會，難認有以會
      養會之情，其將收取之會款交付與得標之人，事後因其經商失敗，週轉不靈，
      始停標無法支付會款，其就此辯稱並無詐欺及偽造文書等情，應可採信。４、
      至檢察官以被告冒名丑○○、申○○、午○○等人，參加附表五所示之互助會
      ，認涉詐欺嫌疑部分。惟查，該部分已據被告壬○○辯稱該會丑○○原要加入
      ，後來找甲○○加入，申○○、午○○均有跟會等語。衡諸一般互助會於召集
      之初，除非已收取首會會款者，否則參加互助會之人，本有流動性，且被告當
      時財務日漸捉襟見肘，所召集之互助會未幾即停標，並未發見被告等人擅以丑
      ○○、申○○、午○○等人名義冒標、或收取會款情事，縱認該會會員丑○○
      、申○○、午○○三個人之名字，確實是被告捏造擅自填入，亦不能憑此遽認
      其詐欺犯行。５、再者，被告壬○○固於八十八年十二月下旬至八十九年二月
      二十九日，先後向丙○○借得二十萬元，酉○○借得十萬元，已經丙○○、酉
      ○○分別指明。惟查，被告壬○○否認有詐欺犯行，參以丙○○等人係在被告
      壬○○經營之成衣加工廠上班，彼等有僱傭關係，於被告壬○○缺錢時，先後
      向其借錢調渡週轉，參以該期間尚有返還午○○之互助會款二十萬元、及未○○、酉○○、亥○○等人部分會款，顯然被告壬○○係借款週轉之用，嗣因週
      轉不靈而未予還款，此乃民事債務不履行問題，難認其借款之初即有詐欺之犯
      意。６、此外，檢察官就此部分所為指訴，復無標單等私文書扣案，亦查無其
      他積極事證，足認被告對此另涉偽填標單私文書冒標及詐欺情事，自難憑此即
      推斷其犯行，此部分應屬不能證明犯罪。惟公訴人就此起訴認與前揭經本院認
      定有罪之部分，有裁判上一罪關係，爰不另為無罪之諭知。
據上論斷，應依刑事訴訟法第二百九十九條第一項前段，刑法第二十八條、第二百十
六條、第二百二十條第一項、第二百十條、第三百三十九條第一項、第五十五條，罰
金罰鍰提高標準條例第一條前段，判決如主文。
本案經檢察官林豐正到庭執行職務。
中      華    民      國    九十      年      六      月    二十七    日
                                            臺灣雲林地方法院刑事第二庭
                                                法  官  林秋火
右正本證明與原本無異。
如不服本判決，應於判決送達後十日內，向本院提出上訴狀。（須附繕本）
                                                書記官  曾玲玲
中      華      民      國    九十      年      六      月    二十七    日
附錄本案論罪科刑法條全文：
刑法第三百三十九條第一項
意圖為自己或第三人不法之所有，以詐術使人將本人或第三人之物交付者，處五年以
下有期徒刑、拘役或科或併科一千元以下罰金。
以前項方法得財產上不法之利益或使第三人得之者，亦同。
前二項之未遂犯罰之。
刑法第二百一十條
偽造、變造私文書，足以生損害於公眾或他人者，處五年以下有期徒刑。
刑法第二百一十六條
行使第二百十條至第二百十五條之文書者，依偽造、變造文書或登載不實
事項或使登載不實事項之規定處斷。
附表一：
┌──┬─────┬───┬──┬───┬────┬────┬────┐
│編號│會      期│每  會│會員│被冒標│冒    標│冒    標│詐    得│
│    │          │金  額│人數│者姓名│日    期│會    息│金    額│
├──┼─────┼───┼──┼───┼────┼────┼────┤
│一  │87.03.10至│二萬元│三十│丙○○│89.01.10│2800元  │574400元│
│    │89.03.10  │      │人  │酉○○│        │        │〔已清償│
│    │          │      │    │亥○○│        │        │十七萬四│
│    │          │      │    │      │        │        │千元〕  │
├──┼─────┼───┼──┼───┼────┼────┼────┤
│二  │87.03.10至│二萬元│三十│未○○│會首告訴│0000元  │580000元│
│    │89.03.10  │      │人  │      │其為尾會│        │〔已清償│
│    │          │      │    │      │        │        │四萬元〕│
│    │          │      │    │      │        │        │        │
└──┴─────┴───┴──┴───┴────┴────┴────┘
  一、編號一至二
      會首：被告
      標會地點：同被告自宅
      犯罪方法：〔採內標，每月開標一次〕
                被害人未○○、丙○○等人平日並未到場標會，信賴被告有支付能
                力，不疑有詐，被告竟利用此等信賴關係，明知其分別向未○○、
                丙○○等人通知為尾會，並佯稱他人得標，按月向其收取會款，供
                被告自己調度支配之用，迨至尾會時，其等欲向被告收取會款無著
                ，相互探詢之下，始知同時有未○○、及丙○○等人均為尾會情事
                ，始知受騙。又被告冒活會會員名義標取會款，被冒標者本人仍認
                本身係活會，與其他活會相同仍繼續繳交會款，故被冒標者及其他
                活會會員均係被害人；另死會會員本來即應繳交會款，且會首有代
                得標會員收取會款連同自己之會款，繳交得標會員之義務，逾期未
                收取之會款，會首並應代為給付，被害人未○○、丙○○等人，繼
                續繳交會款至八十九年二月十日止，其等所應得之會款即被詐欺金
                額，分別計算如下：
      編號一：冒標金額：
             （00000－0000）×（30－28）＋20000×（28－1）＝574400 元
      編號二：尾會金額：
          20000×（30－01）＝580000元
 附表二：
┌──┬────┬────┬────┬────┬───┬───────┐
│編號│會    期│會員人數│每會金額│繳交會期│會  員│附          註│
├──┼────┼────┼────┼────┼───┼───────┤
│ 一 │87.03.10│三十人  │二萬元  │89.02.10│午○○│會款560000元  │
│    │   至   │        │        │得標，會│〔陳水│〔已清償200000│
│    │89.03.10│        │        │款未付  │木〕  │元〕          │
└──┴────┴────┴────┴────┴───┴───────┘
附表三：
 ┌──┬─────┬──┬──┬───┬──┬──┬────┬────┐
 │編號│會      期│每會│會員│會  員│冒標│標息│應付會款│扣除標息│
 │    │          │金額│人數│      │與否│    │尚欠會款│會款本金│
 ├──┼─────┼──┼──┼───┼──┼──┼────┼────┤
 │一  │87.09.15至│二萬│二十│酉○○│不詳│不詳│420000元│101700元│
 │    │89.12.15  │元  │八人│      │    │    │420000元│318300元│
 ├──┼─────┼──┼──┼───┼──┼──┼────┼────┤
 │二  │87.09.15至│二萬│二十│戌○○│不詳│不詳│420000元│101700元│
 │    │89.12.15  │元  │八人│      │    │    │420000元│318300元│
 ├──┼─────┼──┼──┼───┼──┼──┼────┼────┤
 │三  │87.09.15至│二萬│二十│甲○○│不詳│不詳│420000元│101700元│
 │    │89.12.15  │元  │八人│      │    │    │420000元│318300元│
 ├──┼─────┼──┼──┼───┼──┼──┼────┼────┤
 │四  │87.09.15至│二萬│二十│辰○○│不詳│不詳│420000元│101700元│
 │    │89.12.15  │元  │八人│〔素英│    │    │420000元│318300元│
 │    │          │    │    │〕    │    │    │        │        │
 ├──┼─────┼──┼──┼───┼──┼──┼────┼────┤
 │五  │87.09.15至│二萬│二十│辰○○│不詳│不詳│420000元│101700元│
 │    │89.12.15  │元  │八人│〔明禮│    │    │420000元│318300元│
 │    │          │    │    │〕    │    │    │        │        │
 ├──┼─────┼──┼──┼───┼──┼──┼────┼────┤
 │六  │87.09.15至│二萬│二十│申○○│不詳│不詳│420000元│101700元│
 │    │89.12.15  │元  │八人│      │    │    │420000元│318300元│
 ├──┼─────┼──┼──┼───┼──┼──┼────┼────┤
 │七  │87.09.15至│二萬│二十│丑○○│不詳│不詳│420000元│101700元│
 │    │89.12.15  │元  │八人│      │    │    │420000元│318300元│
 ├──┼─────┼──┼──┼───┼──┼──┼────┼────┤
 │八  │87.09.15至│二萬│二十│子○  │不詳│不詳│420000元│101700元│
 │    │89.12.15  │元  │八人│   │    │    │420000元│318300元│
 ├──┼─────┼──┼──┼───┼──┼──┼────┼────┤
 │九  │87.09.15至│二萬│二十│辛○○│不詳│不詳│420000元│101700元│
 │    │89.12.15  │元  │八人│      │    │    │420000元│318300元│
 ├──┼─────┼──┼──┼───┼──┼──┼────┼────┤
 │十  │87.09.15至│二萬│二十│卯○○│不詳│不詳│420000元│101700元│
 │    │89.12.15  │元  │八人│      │    │    │420000元│318300元│
 ├──┼─────┼──┼──┼───┼──┼──┼────┼────┤
 │十一│87.09.15至│二萬│二十│寅○○│不詳│不詳│420000元│101700元│
 │    │89.12.15  │元  │八人│      │    │    │420000元│318300元│
 ├──┼─────┼──┼──┼───┼──┼──┼────┼────┤
 │十二│87.09.15至│二萬│二十│不詳  │不詳│不詳│420000元│101700元│
 │    │89.12.15  │元  │八人│      │    │    │420000元│318300元│
 └──┴─────┴──┴──┴───┴──┴──┴────┴────┘
附表四：
 ┌──┬─────┬──┬──┬───┬─────┬────┬────┐
 │編號│會      期│每會│會員│會  員│繳付會期數│應付會款│扣除標息│
 │    │          │金額│人數│      │          │尚欠會款│會款本金│
 ├──┼─────┼──┼──┼───┼─────┼────┼────┤
 │一  │88.06.05至│二萬│二十│戌○○│十三期    │260000元│ 54200元│
 │    │90.05.05  │元  │四人│      │          │260000元│205800元│
 ├──┼─────┼──┼──┼───┼─────┼────┼────┤
 │二  │88.06.05至│二萬│二十│戊○  │十三期    │260000元│ 54200元│
 │    │90.05.05  │元  │四人│      │          │260000元│205800元│
 ├──┼─────┼──┼──┼───┼─────┼────┼────┤
 │三  │88.06.05至│二萬│二十│亥○○│十三期    │260000元│ 54200元│
 │    │90.05.05  │元  │四人│      │          │260000元│205800元│
 ├──┼─────┼──┼──┼───┼─────┼────┼────┤
 │四  │88.06.05至│二萬│二十│丑○○│十三期    │260000元│ 54200元│
 │    │90.05.05  │元  │四人│      │          │260000元│205800元│
 └──┴─────┴──┴──┴───┴─────┴────┴────┘
附表五：
 ┌──┬─────┬──┬──┬───┬─────┬────┬────┐
 │編號│會      期│每會│會員│會  員│繳付會期數│應付會款│扣除標息│
 │    │          │金額│人數│      │          │尚欠會款│會款本金│
 ├──┼─────┼──┼──┼───┼─────┼────┼────┤
 │一  │89.03.10至│二萬│二十│戊○  │四期      │ 80000元│ 15000元│
 │    │91.01.10  │元  │三人│      │          │ 80000元│ 65000元│
 ├──┼─────┼──┼──┼───┼─────┼────┼────┤
 │二  │89.03.10至│二萬│二十│戌○○│四期      │ 80000元│ 15000元│
 │    │91.01.10  │元  │三人│      │          │ 80000元│ 65000元│
 ├──┼─────┼──┼──┼───┼─────┼────┼────┤
 │三  │89.03.10至│二萬│二十│酉○○│四期      │ 80000元│ 15000元│
 │    │91.01.10  │元  │三人│      │          │ 80000元│ 65000元│
 └──┴─────┴──┴──┴───┴─────┴────┴────┘


司法院資訊處製作；財團法人民間司法改革基金會備份。
